台灣桃園地方法院刑事判決　　　　　　　　　　　　九十二年度易字第一五一號
　　公　訴　人　臺灣桃園地方法院檢察署檢察官
　　被　　　告　甲○○
右列被告因偽造文書案件，經檢察官提起公訴（九十二年度偵字第四八八七號），本
院合議庭裁定由受命法官獨任進行簡式審判程序，判決如左：
    主  文
甲○○偽造署押，足以生損害於公眾及他人，累犯，處有期徒刑拾月。如附表所示之
「曹唐朝」署名共拾枚、指紋共拾肆枚均沒收。
    事  實
一、甲○○前有麻醉藥品前科，(1)曾因違反藥事法案件，經台灣士林地方法院以八十
    七年度訴字第六十二號，令入戒治處所施以強制戒治，並判處有期徒刑四月確定
    ，於民國八十九年九月三十日送監執行，並於八十九年十一月三十日執行完畢（
    構成累犯）；(2)復因毒品案件，由台灣士林地方法院，以九十年度毒聲字第一二
    九一號裁定，令入戒治處所施以強制戒治，並以九十年度簡字第一六七八號，判
    處有期徒刑五月確定，經台灣士林地方法院檢察署傳喚、拘提，拒未到案執行，
    於九十一年五月二十四日通緝在案；(3)詎其仍於九十一年十二月十日十五時二十
    分許，在桃園縣桃園市○○路一三六號前，為桃園縣政府警察局保安隊隊員查獲
    ，持有第一級毒品海洛因一小包、針筒一支等物（毒品部分另案偵辦），而於該
    保安隊內詢問並製作筆錄時，竟意圖逃避刑事追訴，冒用其兄曹唐朝之名義應訊
    ，並於附表之警詢筆錄、扣押筆錄、扣押物品目錄表、告知通知單、逕行逮捕通
    知書上，以及於移送臺灣桃園地方法院檢察署偵訊時，在訊問筆錄上，共偽簽「
    曹唐朝」之署名十枚及捺指紋十四枚，足以生損害於曹唐朝及警察、檢察機關偵
    辦案件之正確性。嗣因桃園縣政府警察局將查獲後甲○○所捺印指紋卡，送請內
    政部警政署刑事警察局存查，經電腦比對確認結果係曹堂謀之指紋，而查獲上情
    。
二、案經桃園縣政府警察局移請台灣桃園地方法院檢察署檢察官偵查起訴。
    理  由
一、本件被告甲○○所犯係死刑、無期徒刑、最輕本刑為三年以上有期徒刑以外之罪
    ，其於準備程序中就被訴事實為有罪之陳述，經法官告知簡式審判程序之旨，並
    聽取公訴人、被告之意見後，依刑事訴訟法第二百七十三條之一第一項規定，經
    本院合議庭裁定，由受命法官獨任進行簡式審判程序，並為審理判決，合先敘明
    。
二、右揭事實，業經被告甲○○於警詢及本院審理時坦承不諱，並 有桃園縣政府警?
    局保安隊警詢筆錄、扣押筆錄、扣押物品目錄表、告知通知單、逕行逮捕通知書
    及臺灣桃園地方法院檢察署偵訊筆錄在卷可稽；而其於前揭程序筆錄資料所署名
    及捺指紋，經將指紋卡送請建檔而經電腦比對確認結果，與被告甲○○之指紋相
    同，是被告顯係於前揭警詢調查及偵查時，假冒偽簽其兄曹唐朝之名義署名，並
    有刑事資訊查詢作業系統列印口卡二份、內政部警政署刑事警察局九十二年二月
    十八日刑紋字第０九二００二七九三四號函一件在卷足憑。又被告在附表所列訊
    問筆錄等資料上偽簽曹唐朝之署名及捺指紋各十枚、十四枚，亦經核算明確，被
    告前揭自白，與卷內積極證據核屬相符，洵堪採信，是被告有多次偽造「曹唐朝
    」署押行為，事證明確，犯行堪以認定，應予依法論科。
二、核被告所為，係犯刑法第二百十七條第一項之偽造署押罪。其先後多次偽造曹唐
    朝署名及捺指紋之行為，時間密接，手法相同，應為一接續之犯罪行為，係屬接
    續犯，應僅成立一個偽造署押罪。又被告前因違反藥事法案件，經台灣士林地方
    法院八十七年訴字第六二號判決處有期徒刑四月確定，於八十九年十二月一日執
    行完畢，此有台灣高等法院被告全國前案紀錄表、臺灣桃園地方法院檢察署刑案
    資料查註紀錄表各一件在卷可稽，其於五年以內再犯本件有期徒刑以上之罪，為
    累犯，依刑法第四十七條，應加重其刑。爰審酌被告素行不良，偵查中經合法傳
    喚，拒不到案說明，通緝中再犯毒品防制條例案件及本件，暨其犯罪之動機、目
    的、手段，犯罪時所受之刺激及其品性、生活狀況、智識程度為國中畢業、犯罪
    對其兄曹唐朝、警察及檢察機關辦案之正確性所生危害甚鉅，及於本院審理時態
    度尚可等一切情狀，量處如主文所示之刑，以資懲儆。
三、又被告所偽造如附表所示之「曹唐朝」署名十枚、指紋共十四枚，依刑法第二百
    十九條規定，不問屬於犯人即被告與否，均諭知沒收之。
三、據上論斷，應依刑事訴訟法第二百七十三條之一第一項、第二百九十九條第一項
    前段，刑法第二百十七條第一項、第四十七條、第二百十九條，判決如主文。
本案經檢察官洪景明到庭執行職務。
中      華       民        國    九十三     年    四     月    二十六   日
                                       台灣桃園地方法院刑事第四庭
                                           法    官    李  昆  南
如不服本判決，應於送達後十日內，以書狀敘明理由，向本院提出上訴狀（應附繕本
）。
附表：
項次  偽造標的所在文件    署名或指紋    枚數    備    註
一    警詢筆錄            署名、        二
                                指紋      五
二    扣押筆錄            署名、指紋    各四
三    扣押物品目錄表      署名、指紋    各一
四    告知通知單          署名、指紋    各一
五    桃園縣警察局所屬
      單位通知                  指紋      一
六    逕行逮捕通知書      署名、指紋    各一
七    檢察官偵訊筆錄      署名、指紋    各一
      合計署名共十枚、指紋共十四枚
右正本證明與原本無異。
如不服本判決，應於判決送達後十日內向本院提出上訴狀( 應附繕本 )，上訴於
臺灣高等法院。
                                            書記官    郭  中  明
中      華       民        國    九十三     年    四     月    二十六   日
附本案論罪科刑法條：刑法第二百十七條
刑法【民國 92 年 6 月 25 日 修正】
第二百十七條（偽造盜用印章印文或署押罪）
偽造印章、印文或署押，足以生損害於公眾或他人者，處三年以下有期徒刑。盜用印
章、印文或署押，足以生損害於公眾或他人者，亦同。
